【裁判字號】    98,審小上,1
【裁判日期】    980121
【裁判案由】    損害賠償 等
【裁判全文】
臺灣高雄地方法院民事裁定             98年度審小上字第1號
上  訴  人  堂營土木包工業有限公司
法定代理人  乙○○
被  上訴人  中美水泥製品股份有限公司
法定代理人  甲○○
上列當事人間損害賠償等事件，上訴人對於民國97年11月18日臺
灣高雄地方法院鳳山簡易庭97年度鳳小字第1437號第一審判決提
起上訴，本院裁定如下
    主  文
上訴駁回。
第二審訴訟費用新台幣壹仟伍佰元由上訴人負擔。
    理  由
一、按對於小額程序之第一審判決提起上訴，非以其違背法令為
    理由，不得為之；所謂判決違背法令，乃指判決不適用法規
    或適用不當，或有民事訴訟法第469 條所列第1 款至第5 款
    事由，其判決當然為違背法令，民事訴訟法第436 條之24第
    2 項、第436 條之32第2 項準用第468 條及第469 條第1 款
    至第5 款分別定有明文。又當事人提起上訴，如依民事訴訟
    法第468 條規定，而以判決有不適用法規或適用不當為上訴
    理由者，其上訴狀或理由狀應有具體之指摘，並揭示該法規
    之條項或內容，若係成文法以外之法則（習慣或法理），則
    應揭示該法則之旨趣，倘為司法院解釋或最高法院之判例，
    則應揭示該判解之字號或其內容；如依民事訴訟法第469 條
    所列第1 款至第5 款事由提起上訴者，其上訴狀或理由狀應
    揭示合於該條款之事實，是上訴狀或理由狀如未依此項方法
    表明者，或其所表明者，顯與上開法條規定不相合者，即難
    認為已對原判決之違背法令有具體之揭示，其上訴自難認為
    合法（最高法院71年台上字第314 號判例要旨參照）。次按
    上訴不合法者，第二審法院應以裁定駁回之，同法第436 條
    第2 項準用第444 條第1 項前段亦有明文。
二、上訴意旨略以：上訴人於民國96年10月18日與被上訴人簽立
    材料訂購單，向被上訴人購買平板磚用以施作高雄市立正興
    國中96年度社區○○道新建工程，該工程預定於96年11月30
    日完工，惟被上訴人於同年11月29日出貨時，數量短少80平
    方公尺，且迄至同年12月4 日始完成交貨，致上訴人逾時完
    工，且使上訴人與正興國中議價承攬後續工程時被迫自行吸
    收工程及材料差價達新台幣（下同）20萬元，受有損失。又
    被上訴人於同年11月20日所送之平板磚規格不符，無法使用
    ，故被上訴人之出貨數量實際上不敷施工所需，惟被上訴人
    將此批不符規格之平板磚數量計入已送貨總數內，致原審誤
    認被上訴人所送數量已達約定數量。再縱認兩造未書面約定
    被上訴人應於同年11月30日前完成出貨，惟依常理判斷，上
    訴人豈有不告知被上訴人交貨日之理，且上訴人明知完工期
    限為同年11月30日，豈會同意被上訴人於同年12月4 日始完
    成出貨。另鋪砂及鋪磚之人員係被上訴人邀來，其施工結果
    使整體厚度由原設計之3 公分高遽增為10公分，多出之7 公
    分即屬不必要之耗損，上訴人於施工時即告知施工人員上開
    情事，惟被上訴人未盡管理責任，致此錯誤無法更正，上訴
    人迫於施工進度，乃應施工人員要求增加墊砂數量及施工機
    具山貓，此部分之費用自不應由上訴人承擔等語。其上訴聲
    明：原判決廢棄，被上訴人應給付上訴人10萬元。
三、經查：上訴人之上訴理由乃係就原審證據取捨及認定事實之
    事項而為指摘，並未具體指明原判決有何不適用法規或適用
    法規不當，或有民事訴訟法第469 條第1 款至第5 款所稱當
    然違背法令之情事，及符合該條款要件之具體事實。依上開
    說明，本件上訴即非合法，應予駁回。
四、再按於小額訴訟之上訴程序，法院為訴訟費用之裁判時，應
    確定其費用額，民事訴訟法第436 條之19第1 項、第436 條
    之32第1 項定有明文。本件第二審裁判費用為1,500 元，應
    由上訴人負擔，爰併為裁定如主文第2 項所示。
五、據上論結，本件上訴為不合法，依民事訴訟法第436 條之32
    第1 項、第2 項、第436 條之19第1 項、第444 條第1 項前
    段、第95條、第78條，裁定如主文。
中    華    民    國    98    年    1     月    21    日
                      民事第二庭審判長法  官  林紀元
                                      法  官  張維君
                                      法  官  黃悅璇
正本係照原本作成。
本裁定不得抗告。
中    華    民    國    98    年    1     月    21    日
                                      書記官  林昭吟


司法院資訊處製作；財團法人民間司法改革基金會備份。
